【裁判字號】    97,交聲,3326
【裁判日期】    980211
【裁判案由】    違反道路交通管理處罰條例聲明異議
【裁判全文】
臺灣臺北地方法院交通事件裁定        97年度交聲字第3326號
異議人即
受處分人  甲○○
上列異議人即受處分人因違反道路交通管理處罰條例案件，對於
臺北市交通事件裁決所於民國97年12月15日所為之處分（原處分
案號：北市裁罰字第裁22-AEX587510號），聲明異議，本院裁定
如下：
    主  文
異議駁回。
    理  由
一、按駕駛人駕駛汽車，應遵守道路交通標誌、標線、號誌之指
    示，道路交通安全規則第90條前段定有明文。又道路交通標
    誌標線號誌設置規則第206 條第5 款第1 目規定「圓形紅燈
    」之行車管制號誌係表示禁止車輛通行，並不得超越停止線
    或進入路口。如汽車駕駛人，行經有燈光號誌管制之交岔路
    口闖紅燈者，處新臺幣（下同）1,800 元以上5,400 元以下
    罰鍰；又汽車駕駛人有第53條所規定之情形者，除依原條款
    處罰鍰外，並予記違規點數3 點，道路交通管理處罰條例第
    53 條 第1 項、第63條第1 項第3 款分別定有明文。
二、本件異議人即受處分人甲○○於民國97年11月22日21時19分
    許，駕駛車牌號碼T2-8020 號自用一般小客貨車，沿臺北市
    ○○路北往南方向行駛，途經臺北市○○街路口違規闖紅燈
    迴轉，適為擔任巡邏勤務之臺北市政府警察局萬華分局東園
    街派出所員警林慶鴻發現，以受處分人有違反道路交通管理
    處罰條例第53條第1 項之違規行為掣單舉發。嗣受處分人於
    應到案日期前向原處分機關提出申訴，經原處分機關轉請舉
    發單位即萬華分局調查結果，仍認受處分人有前述違規行為
    ，原處分機關乃依上揭道路交通管理處罰條例第53條第1 項
    、第63條第1 項第3 款之規定，於97年12月15日裁處受處分
    人罰鍰2,700 元，並計違規點數3 點。
三、訊之受處分人固坦承有於上述時間駕駛前揭車輛行經該路口
    之事實，惟否認有違規闖紅燈之行為，辯稱：伊係黃燈迴轉
    ，並非紅燈迴轉等語。經查：
（一）受處分人有於上述時、地駕駛車輛闖紅燈迴轉之行為，業
      據證人即開單告發之員警林慶鴻到庭具結證述：「（舉發
      經過？）當時我擔任巡邏勤務，時間是97年11月22日晚上
      9 點到11點，我騎車行經長泰街口，在那邊等紅綠燈時，
      那時我綠燈通行經過的時候發現自小客車T2-8020 違規紅
      燈迴轉，因為我的對向是綠燈了，他紅燈迴轉，那時我按
      警報器、警示燈，過去攔停舉發，他有出示證件」（見本
      院98年1 月9 日訊問筆錄）等語綦詳。
（二）又參酌汽車駕駛人闖紅燈，如不能或不宜攔截掣單舉發者
      ，尚得依道路交通管理處罰條例第7 條之2 及違反道路交
      通管理事件統一裁罰基準及處理細則第11條規定所定程序
      逕行舉發即可，值勤警員非必追捕攔截，是以觀諸本件受
      處分人遭舉發員警於確認路口車輛及行人安全距離無虞之
      下，當場追及攔截等情，堪認員警並無誤認之情形。衡以
      證人林慶鴻乃為原處分機關所認定受處分人有上開違規行
      為之原證人，其並到庭在本院法官面前以言詞供述本件訴
      訟上之待證事實即受處分人有上揭違規之事實，因證人所
      言詳實，本院由其上開供述已得有受處分人確有上揭違規
      行為之心證，且於本件卷存證據資料內並無任何積極證據
      足以證明證人上揭供述係屬虛偽，亦無有足以令人顯信供
      述為不可採之品性證據或前科證據存在，本院自不得僅以
      證人為本件開單告發受處分人之員警而全盤抹煞其在訴訟
      上所具有之原證人資格。從而受處分人既未就執勤警員之
      舉發有誤提出相關證據以供調查，本院經查亦無任何證據
      足資證明其有捏造事實違法取締之情事，受處分人空言所
      辯，不足為其有利之認定。本件事證明確，受處分人駕駛
      前揭汽車闖紅燈之違規行為，堪予認定。
四、綜上所述，受處分人確有在前揭時、地違規闖紅燈之事實，
    從而原處分機關依前揭道路交通管理處罰條例第53條第1 項
    、第63條第1 項第3 款及違反道路交通管理事件統一裁罰基
    準表規定，以受處分人駕駛該部車號汽車行經有燈光號誌管
    制之交岔路口闖紅燈，裁處罰鍰2,700 元，並予記違規點數
    3 點，核無違誤，本件受處分人之異議為無理由，自應將其
    異議駁回。
據上論斷，應依道路交通案件處理辦法第19條，裁定如主文。
中    華    民    國    98    年    2     月    11    日
                  交通法庭法  官  胡宗淦
上正本證明與原本無異。
如不服本裁定，應於裁定送達後5日內向本院提出抗告狀。
                          書記官  黃鈴容
中    華    民    國    98    年    2     月    11    日


司法院資訊處製作；財團法人民間司法改革基金會備份。
